---
title: "Olimpiadi estive"
author: "Ross"
date: "9/8/2021"
output: html_document
---

```{r setup, include=FALSE}
knitr::opts_chunk$set(echo = TRUE)
```


```{r}
library(readr)
library(dplyr)
library(tidyr)

data=read_csv("athlete_events.csv")

data=data%>%filter(Season=="Summer")

importantSports = data %>%
  filter(!is.na(Medal)) %>%
  mutate(Number=1) %>%
  select(Sport, Number) %>%
  group_by(Sport) %>%
  summarise(Number = sum(Number)) %>%
  arrange(desc(Number)) %>%
  top_n(40)


top5sports= importantSports %>%
  arrange(desc(Number)) %>%
  top_n(5)


importantSports = importantSports %>%
  select(Sport)

```

## Numero di medaglie per età 
```{r echo=FALSE}
library(ggplot2)


medalByAge = data %>%
  select(Age, Medal)  %>%
  filter(!is.na(Medal)) %>%
  filter(!is.na(Age)) %>%
  mutate(Number=1) %>%
  group_by(Age, Medal) %>%
  summarise(Number = sum(Number))

ggplot(medalByAge)+
  ggtitle("Numero di medaglie vinte per ogni età divise per tipologia")+
  geom_line(mapping = aes(x=Age, y=Number, color=Medal))

```

## Medaglie vinte da un paese in relazione all'età media degli atleti della squadra di quell'anno
```{r echo=TRUE}

countryAgeByYear = data %>%
  select(NOC, Age, Year) %>%
  group_by(NOC, Year) %>%
  summarise(Age = mean(Age))

countryMedalByYear= data %>%
  select(NOC, Year, Medal) %>%
  filter(!is.na(Medal)) %>%
  mutate(Number=1) %>%
  select(NOC, Year, Number) %>%
  group_by(NOC, Year) %>%
  summarise(Number = sum(Number))

countryAgeAndMedal = left_join(countryMedalByYear, countryAgeByYear)

ggplot(countryAgeAndMedal)+
  ggtitle("Numero di medaglie vinte da un paese in relazione all'età media della squadra")+
  geom_point(mapping = aes(x=Age, y=Number))

countryAgeAndMedal%>%
  filter(Number>400)


```


## Medaglie vinte dagli atleti nelle varie discipline delle olimpiadi divisi per età
```{r echo=TRUE}
data=inner_join(data, importantSports)

sportByAge = data %>%
  select(Sport, Age, Medal) %>%
  filter(!is.na(Medal)) %>%
  mutate(Number=1) %>%
  select(Sport, Age, Number) %>%
  group_by(Sport, Age) %>%
  summarise(Number = sum(Number))
  
ggplot(sportByAge)+
  ggtitle("Distribuzione delle medaglie in base all'età e divise per sport")+
  geom_point(mapping = aes(x=Age, y=Number))

```



## Filtro solo i dati di chi ha vinto più di 300 medaglie
```{r echo=FALSE}
ggplot(sportByAge%>%filter(Number>=300))+
  ggtitle("Numero di medaglie vinte (Over 300) distribuite per età e divise per sport")+
  geom_point(mapping = aes(x=Age, y=Number, color=Sport))

```


## Filtro solo i dati delle età maggiori di 50
```{r echo=FALSE}
ggplot(sportByAge%>%filter(Age>50))+
  ggtitle("Numero di medaglie vinte distribuite per età (Over 50) e divise per sport")+
  geom_point(mapping = aes(x=Age, y=Number, color=Sport))

```


## Filtro solo i dati delle età maggiori di 70
```{r echo=FALSE}
ggplot(sportByAge%>%filter(Age>70))+
  ggtitle("Numero di medaglie vinte distribuite per età (Over 70) e divise per sport")+
  geom_point(mapping = aes(x=Age, y=Number, color=Sport))

```


## Filtro solo i dati delle età minori di 19
```{r echo=FALSE}
ggplot(sportByAge%>%filter(Age<19))+
  ggtitle("Numero di medaglie vinte distribuite per età (Under 19) e divise per sport")+
  geom_point(mapping = aes(x=Age, y=Number, color=Sport))

```


## Filtro solo i dati delle età minori di 15
```{r echo=FALSE}
ggplot(sportByAge%>%filter(Age<15))+
  ggtitle("Numero di medaglie vinte distribuite per età (Under 15) e divise per sport")+
  geom_point(mapping = aes(x=Age, y=Number, color=Sport))

```


## Vincitori più giovani e più anziani di medaglie olimpiche
```{r echo=TRUE}
data %>%
  filter(!is.na(Medal) & (Age==10 | Age==73))%>%
  select(Name, Age, Team, NOC, Year, Sport, Event, Medal)

```





## Filtro solo i dati delle discipline con più medaglie
```{r echo=FALSE}

(top5sports)


#ggplot(inner_join(sportByAge, top5sports %>% select(Sport)))+
#  ggtitle("Medaglie vinte in ogni sport divise per età (Top 5 Sport)")+
#  geom_point(mapping = aes(x=Age, y=Number, color=Sport))

ggplot(inner_join(sportByAge, top5sports %>% select(Sport)))+
  ggtitle("Numero di medaglie vinte distribuite per età e divise per sport (Top 5 Sport)")+
  geom_line(mapping = aes(x=Age, y=Number, color=Sport))


```


## Analizzo il rapporto altezza peso degli atleti di corsa dei 100 metri
```{r echo=FALSE}
atletiVincitori = data %>%
  filter(Sport=="Athletics") %>%
  filter(!is.na(Medal)) %>%
  filter(grepl("100", Event)) %>%
  filter(!is.na(Height) & !is.na(Weight))

ggplot(atletiVincitori)+
  ggtitle("Rapporto altezza peso dagli atleti specialità corsa 100 metri (singoli e staffetta)") +
  geom_point(mapping = aes(x=Height, y=Weight, color=Sex))

```



## Possiamo ipotizzare un modello sul rapporto altezza peso 
```{r echo=FALSE}
library(modelr)

mod100 = lm(Weight~Height, data=atletiVincitori)
 
mod100$coefficients

ggplot(atletiVincitori)+
  ggtitle("Rapporto altezza peso dagli atleti specialità corsa 100 metri (singoli e staffetta)") + 
  geom_point(mapping = aes(x=Height, y=Weight, color=Sex)) + 
  geom_abline(intercept = mod100$coefficients[1], 
              slope = mod100$coefficients[2], 
              color = "red")


# correlation coefficient
(r = cor(atletiVincitori$Height, atletiVincitori$Weight))

# coefficient of determination
# summary(mod100)$r.squared


grid = add_predictions(atletiVincitori, mod100)

grid= add_residuals(grid, mod100)

ggplot(grid, aes(Height, resid))+
  ggtitle("Griglia dei residui del modello sul rapporto altezza peso dagli atleti specialità corsa 100 metri")  +
  geom_ref_line(h = 0) +
  geom_point(mapping=aes(color=Sex)) 

```




## Dividiamo anche gli atleti per sesso
```{r echo=TRUE}

mod100M = lm(Weight~Height, data=(atletiVincitori%>%filter(Sex=="M")))
mod100F = lm(Weight~Height, data=(atletiVincitori%>%filter(Sex=="F")))
 
mod100$coefficients
(r = cor(atletiVincitori$Height, atletiVincitori$Weight))

mod100M$coefficients
(r = cor((atletiVincitori%>%filter(Sex=="M"))$Height, (atletiVincitori%>%filter(Sex=="M"))$Weight))

mod100F$coefficients
(r = cor((atletiVincitori%>%filter(Sex=="F"))$Height, (atletiVincitori%>%filter(Sex=="F"))$Weight))

ggplot(atletiVincitori%>%filter(Sex=="F")) + 
  geom_point(mapping = aes(x=Height, y=Weight)) + 
  geom_abline(intercept = mod100$coefficients[1], 
              slope = mod100$coefficients[2], 
              color = "black") +
  geom_abline(intercept = mod100F$coefficients[1], 
              slope = mod100F$coefficients[2], 
              color = "violet")+
  ggtitle("Modello sul rapporto altezza peso delle atlete femmine specialità corsa 100 metri")

ggplot(atletiVincitori%>%filter(Sex=="M")) + 
  geom_point(mapping = aes(x=Height, y=Weight)) + 
  geom_abline(intercept = mod100$coefficients[1], 
              slope = mod100$coefficients[2], 
              color = "black") + 
  geom_abline(intercept = mod100M$coefficients[1], 
              slope = mod100M$coefficients[2], 
              color = "blue") +
  ggtitle("Modello sul rapporto altezza peso dagli atleti maschi specialità corsa 100 metri")


```



## Dedico lo studio del rapporto tra altezza e peso ai soli uomini nei 100m singoli
```{r echo=FALSE}

atletiMaschi100Singoli = atletiVincitori %>%
  filter(Sex == "M") %>%
  filter(!grepl("4 x", Event))


mod100MS = lm(Weight~Height, data=atletiMaschi100Singoli)
mod100MS$coefficients

# correlation coefficient
(r = cor(atletiMaschi100Singoli$Height, atletiMaschi100Singoli$Weight))

# coefficient of determination
# summary(mod100MS)$r.squared


ggplot(atletiMaschi100Singoli)+
  ggtitle("Modello sul rapporto altezza peso dagli atleti maschi specialità corsa 100 metri singoli") + 
  geom_point(mapping = aes(x=Height, y=Weight)) + 
  geom_abline(intercept = mod100MS$coefficients[1], 
              slope = mod100MS$coefficients[2], 
              color = "red")



grid = add_predictions(atletiMaschi100Singoli, mod100MS)

grid= add_residuals(grid, mod100MS)

ggplot(grid, aes(Height, resid)) +
  geom_ref_line(h = 0) +
  geom_point() +
  ggtitle("Griglia dei residui del modello sul rapporto altezza peso dagli atleti maschi specialità corsa 100 metri singoli")

```


## Passo ad analizzare gli atleti del nuoto
```{r echo=TRUE}

nuotatori = data %>%
  filter(Sex=="M" & Sport=="Swimming") %>%
  filter(grepl("Freestyle", Event) | grepl("Butterfly", Event)) %>%
  filter(!is.na(Weight) & !is.na(Height) & !is.na(Medal) & !grepl("4 x", Event))

stile=nuotatori%>%
  filter(grepl("Freestyle", Event))%>%
  mutate(Style = "Freestyle")

delfino=nuotatori%>%
  filter(grepl("Butterfly", Event))%>%
  mutate(Style = "Butterfly")

nuotatori = union(stile, delfino)

ggplot(nuotatori)+
  geom_point(mapping = aes(x=Height, y=Weight, color=Style))+
  ggtitle("Rapporto altezza peso nuotatori maschi divisi per stile")

nuotatori %>%
  filter(Height<=160) %>%
  select(Name, Height) %>%
  group_by(Name) %>%
  summarise(Height = mean(Height)) %>%
  select(Name)


```



## Modello lineare sul rapporto altezza peso atleti nuoto stile delfino
```{r echo=FALSE}
nuotatoriDelfino = data %>%
  filter(Sex=="M" & Sport=="Swimming" & grepl("Butterfly", Event)) %>%
  filter(!grepl("4 x", Event) & !is.na(Height) & !is.na(Weight) & !is.na(Medal)) %>%
  select(Name, Height, Weight, Medal)

modNuotoD = lm(Weight~Height, data=nuotatoriDelfino)
modNuotoD$coefficients

# correlation coefficient
(r = cor(nuotatoriDelfino$Height, nuotatoriDelfino$Weight))

ggplot(nuotatoriDelfino) + 
  geom_point(mapping = aes(x=Height, y=Weight, color=Medal)) + 
  geom_abline(intercept = modNuotoD$coefficients[1], 
              slope = modNuotoD$coefficients[2], 
              color = "red")+
  ggtitle("Modello lineare sul rapporto altezza peso dei nuotatori maschi stile delfino")

```



## Modello lineare sul rapporto altezza peso atleti nuoto stile libero
```{r echo=FALSE}
nuotatoriStilelibero = data %>%
  filter(Sex=="M" & Sport=="Swimming" & grepl("Freestyle", Event)) %>%
  filter(!grepl("4 x", Event) & !is.na(Height) & !is.na(Weight) & !is.na(Medal)) %>%
  select(Name, Height, Weight, Medal)

modNuotoSL = lm(Weight~Height, data=nuotatoriStilelibero)
modNuotoSL$coefficients

# correlation coefficient
(r = cor(nuotatoriStilelibero$Height, nuotatoriStilelibero$Weight))

# coefficient of determination
# summary(modNuotoSL)$r.squared


ggplot(nuotatoriStilelibero) + 
  geom_point(mapping = aes(x=Height, y=Weight, color=Medal)) + 
  geom_abline(intercept = modNuotoSL$coefficients[1], 
              slope = modNuotoSL$coefficients[2], 
              color = "red")+
  ggtitle("Modello lineare sul rapporto altezza peso dei nuotatori di stile libero")

```


## Modello esponenziale sul rapporto altezza peso atleti nuoto stile libero
```{r echo=FALSE}

nuotatoriStilelibero = nuotatoriStilelibero%>%
  filter(Height>160) %>%
  mutate(lheight=log2(Height), lweight=log2(Weight))

modNuotoSL = lm(lweight~lheight, data=nuotatoriStilelibero)
modNuotoSL$coefficients

# correlation coefficient
(r = cor(nuotatoriStilelibero$lheight, nuotatoriStilelibero$lweight))


ggplot(nuotatoriStilelibero) + 
  geom_point(mapping = aes(x=lheight, y=lweight, color=Medal)) + 
  geom_abline(intercept = modNuotoSL$coefficients[1], 
              slope = modNuotoSL$coefficients[2], 
              color = "red")+
  ggtitle("Modello esponenziale sul rapporto altezza peso dei nuotatori di stile libero")


grid = data_grid(nuotatoriStilelibero, lheight)

grid = add_predictions(grid, modNuotoSL) 

grid = grid %>%
  mutate(Height=2^lheight, Pred=2^pred)

ggplot(nuotatoriStilelibero)+
  geom_point(mapping=aes(x=Height, y=Weight))+
  geom_line(data = grid, mapping = aes(x=Height, y=Pred))+
  ggtitle("Modello esponenziale nuotatori stile libero (scala decimale)")

```



## Analisi approfondita nuotatori stile libero

```{r echo=FALSE}

nuotatoriStilelibero = add_predictions(nuotatoriStilelibero, modNuotoSL)

nuotatoriStilelibero = add_residuals(nuotatoriStilelibero, modNuotoSL)

ggplot(nuotatoriStilelibero, aes(lheight, resid)) + 
  geom_ref_line(h = 0) +
  geom_point() +
  ggtitle("Residui del modello esponenziale nuoto stile libero")

nuotatoriStilelibero = nuotatoriStilelibero %>%
  filter(resid>-0.2 & resid<0.2)


modNuotoSLInf = lm(lweight~lheight, data=nuotatoriStilelibero%>%filter(resid< (-0.1)))

# correlation coefficient
(r = cor((nuotatoriStilelibero%>%filter(resid<(-0.1)))$lheight, (nuotatoriStilelibero%>%filter(resid<(-0.1)))$lweight))

modNuotoSLSup = lm(lweight~lheight, data=nuotatoriStilelibero%>%filter(resid>0.1))

# correlation coefficient
(r = cor((nuotatoriStilelibero%>%filter(resid>0.1))$lheight, (nuotatoriStilelibero%>%filter(resid>0.1))$lweight))

gridSup = data_grid(nuotatoriStilelibero, lheight)
gridSup = add_predictions(gridSup, modNuotoSLSup)%>%
  mutate(Height=2^lheight, Pred=2^pred)

gridInf = data_grid(nuotatoriStilelibero, lheight)
gridInf = add_predictions(gridInf, modNuotoSLInf)%>%
  mutate(Height=2^lheight, Pred=2^pred)

ggplot(nuotatoriStilelibero)+
  geom_point(mapping=aes(x=Height, y=Weight))+
  geom_line(data = gridSup, mapping = aes(x=Height, y=Pred))+
  geom_line(data = gridInf, mapping = aes(x=Height, y=Pred))+
  ggtitle("Linee di \"confine\" degli atleti vincenti")


nuotatoriStileliberoPerdenti = data %>%
  filter(Sex=="M" & Sport=="Swimming" & grepl("Freestyle", Event)) %>%
  filter(!grepl("4 x", Event) & !is.na(Height) & !is.na(Weight) & is.na(Medal)) %>%
  select(Name, Height, Weight)%>%
  filter(Height>160)


ggplot(nuotatoriStileliberoPerdenti)+
  geom_point(mapping=aes(x=Height, y=Weight))+
  geom_line(data = gridSup, mapping = aes(x=Height, y=Pred))+
  geom_line(data = gridInf, mapping = aes(x=Height, y=Pred))+
  ggtitle("Confronto tra le linee di confine e gli atleti senza medaglie")

```




<hr>





## Analisi degli atleti di ciclismo
```{r echo=FALSE}

ciclisti = data %>%
  filter(!is.na(Weight) & !is.na(Height) & !is.na(Medal))%>%
  filter(Sport=="Cycling")

ggplot(ciclisti)+
  ggtitle("Rapporto altezza peso ciclisti")+
  geom_point(mapping=aes(x=Height, y=Weight, color=Sex))

ggplot(ciclisti%>%filter(Sex=="M"))+
  geom_point(mapping=aes(x=Height, y=Weight, color=Event))

```



## Filtro gli eventi con più medaglie
```{r echo=FALSE}
eventiCiclistiImportanti = ciclisti %>%
  filter(Sex=="M") %>%
  select(Event) %>%
  mutate(Number=1) %>%
  group_by(Event) %>%
  summarise(Number=sum(Number))%>%
  arrange(desc(Number))

eventiCiclistiImportanti = pull(eventiCiclistiImportanti, Event)

# eventiCiclistiImportanti[1]

ggplot(ciclisti%>%filter(Sex=="M" & (Event==eventiCiclistiImportanti[1] |  Event==eventiCiclistiImportanti[2]) & Weight>50))+
  geom_point(mapping=aes(x=(Height), y=(Weight), color=Event))+
  ggtitle("Rapporto altezza peso ciclisti maschi divisi per evento")

```


## Studio i ciclisti dei 4000 metri in pista a squadre
```{r echo=FALSE}
ciclistiM4000 = ciclisti %>%
  filter(Sex=="M" & Event==eventiCiclistiImportanti[1] & Weight>63 & Weight<85) %>%
  mutate(lweight=(Weight), lheight=(Height))
  
modCM4000 = lm(lweight~lheight, data=ciclistiM4000)
modCM4000$coefficients

# correlation coefficient
(r = cor(ciclistiM4000$lheight, ciclistiM4000$lweight))


ggplot(ciclistiM4000) +
  ggtitle("Rapporto altezza peso ciclisti 4000 metri in pista a squadre")+ 
  geom_point(mapping = aes(x=lheight, y=lweight)) + 
  geom_abline(intercept = modCM4000$coefficients[1], 
              slope = modCM4000$coefficients[2], 
              color = "red")


```